---
name: Francisco
surname: d'Albertas Gomes de Carvalho
position: "Pesquisador"
address: "Conservation Research Institute (UCCRI),
Department of Zoology,University of Cambridge"
phone: +55 11 99121 8851
email: "francisco.albertas@gmail.com"
www: fdalbertas.com
twitter: FdAlbertas
github: franciscodalbertas
linkedin: franciscodalbertas
headcolor: "414141"
date: "`r format(Sys.time(), '%B %Y')`"
output: 
  vitae::awesomecv:
    page_total: true
    keep_tex: true
---

```{r setup, include=FALSE}
knitr::opts_chunk$set(echo = FALSE, warning = FALSE, message = FALSE)
library(vitae)
```

# Sobre mim

Sou ecólogo de paisagem, com mestrado e doutorado em ecologia. Meu trabalho se concentra em soluções baseadas na natureza que promovem a conservação da biodiversidade e a mitigação das mudanças climáticas. Avalio os impactos ecológicos e econômicos de estratégias de conservação, como a restauração ecológica, com ênfase em projetos de crédito de carbono como ferramenta para financiar as ações. Ao longo da minha carreira, tenho orientado minha pesquisa para questões aplicadas, com o objetivo de subsidiar políticas públicas e orientar decisões de conservação.

# Habilidades & Línguas

## **Ferramentas**: R, SIG, Google Earth Engine, Análise de Dados, Prioritização Espacial, Modelagem de serviços Ecossistêmicos 

## **Técnicas**: Restauração Ecológica, Conservação, Governança, Escrita & Comunicação 

## **Línguas**: Portugues (nativo), Inglês (fluente), Francês (avançado), Espanhol (intermediario)



# Educação

```{r}
library(tibble)
tribble(
  ~ Degree, ~ Year, ~ Institution, ~ Where,
  "Doutorado em Ecologia", "2017-2022", "Universidade de São Paulo com 1 ano de sanduíche na Universidade de Cambridge", "São Paulo, Brasil",
  "Mestrado em Ecologia", "2013-2015", "Universidade de São Paulo", "São Paulo, Brasil",
  "Bacharelado em Ciências Biológicas", "2006-2011", "Universidade de São Paulo", "São Paulo, Brasil",
  
) %>% 
  detailed_entries(Degree, Year, Institution, Where)
```

# Experiência profissional
## Trabalhos
```{r}
tribble(
  ~ Degree, ~ Year, ~ Institution, ~ Where,
  "Pesquisador e cientista de dados no projeto Trade, Development and the Environment HUB","2022","International Institute for Sustainability-IIS","Rio de Janeiro, Brazil",
  "Técnico de pesquisa - Bolsa de treinamento técnico da Fundação de Amparo a Pesquisa de São Paulo-FAPESP como parte  do projeto Biodiversity and Ecosystem Service Scenarios Network (ScenNet)", "2015-2017", "Laboratório de Ecologia da Paisagem e Conservação-LEPaC(Departmento de Ecologia, Universidade de São Paulo) ", "São Paulo, Brasil",
  "Analista ambiental junior (estágio) - Programa de monitoramento de áreas protegidas", "2012-2013", "Instituto Socioambiental - ISA", "São Paulo, Brasil",
  "Analista ambiental junior (estágio) - Estudo e avaliação de impacto ambiental nos setores de mineração e petróleo", "2011-2012", "Mineral Engenharia e Ambiente", "São Paulo, Brasil",
  
) %>% 
  detailed_entries(Degree, Year, Institution, Where)
```

## Trabalhos selecionados de consultoria

```{r}
tribble(
  ~ Degree, ~ Year, ~ Institution, ~ Where,
  "Consultoria - Avaliação da condição de linha de base dos serviços ecossistêmicos prioritários em bacias hidrográficas potencialmente ameaçadas por operações de mineração no estado de Minas Gerais","2021","Aquaflora provendo serviços para Vale S.A.","São Paulo, Brasil", 
  "Consultoria - Monitoramento de desmatamento e incêndios dentro de áreas protegidas da Amazônia e do Cerrado.", "2020-2021", "World Wildlife Fund - WWF Brazil ", "São Paulo, Brasil",
  "Consultoria - Mapeamento ameaças às áreas protegidas federais e estaduais no Brasil", "2017-2018", "Instituto Socioambiental - ISA ", "São Paulo, Brasil",
  "Consultoria - Planejamento de corredores ecológicos entre terras indígenas do Paraná", "2016", "Klabin s/a Papel e Celulose ", "Paraná, Brasil",
  "Consultoria - Inventário florístico de São Miguel Paulista, São Paulo", "2016", "Bloomberg Philanthropies e Global Road Safety ", "São Paulo, Brasil"
  
) %>% 
  detailed_entries(Degree, Year, Institution, Where)
```

## Ensino

```{r}
tribble(
  ~ Degree, ~ Year, ~ Institution, ~ Where,
  "Professor - Co-organização da disciplina Landscape use, para estudantes de master in management","2022", "Fundação Getulio Vargas", "Rio de Janeiro, Brazil" 
  
  
) %>% 
  detailed_entries(Degree, Year, Institution, Where)
```



# Publicações selecionadas

- Borges‑Matos, C., **d’Albertas, F.**, et al. (2025). Combining protection and restoration strategies enables cost effective compensation with ecological equivalence in Brazil. Environmental Impact Assessment Review, 114, 107922. https://doi.org/10.1016/j.eiar.2025.107922

- Balmford, A., Ball, T. S., Balmford, B., Bateman, I. J., Buchanan, G., Cerullo, G., **d’Albertas, F.** et al. (2025). Time to fix the biodiversity leak. Science, 387(6735), 720–722. https://doi.org/10.1126/science.adv8264

- Cerullo, G., Worthington, T., Brancalion, P., Brandão, J., **d’Albertas, F.** et al. (2024). Conflicts and opportunities for commercial tree plantation expansion and biodiversity restoration across brazil. Global Change Biology, 30(3), e17208. https://doi.org/10.1111/gcb.17208

- **d’Albertas, F.**, et al. (2023). Yield increases mediated by pollination and carbon payments can offset restoration costs in coffee landscapes. One Earth. https://doi.org/10.1016/j.oneear.2023.11.007

- Berger, I., Dicks, L. V., & **Gomes de Carvalho, F. d’Albertas**. (2023). Quantify wild areas that optimize agricultural yields. Nature, 622(7984), 697–697. https://doi.org/10.1038/d41586-023-03312-y

- González‑Chaves, A. D., Carvalheiro, L. G., Piffer, P. R.,**d’Albertas, F.**, et al. (2023). Evidence of time‑lag in the provision of ecosystem services by tropical regenerating forests to coffee yields. Environmental Research Letters, 18(2), 025002. https://doi.org/10.1088/1748-9326/acb161

- Pashkevich, M. D., **d’Albertas, F.** et al. (2022). Nine actions to successfully restore tropical agroecosystems. Trends in Ecology & Evolution. https://doi.org/10.1016/j.tree.2022.07.007

- **d’Albertas, F.et al**. (2018). Lack of evidence of edge age and additive edge effects on carbon stocks in a tropical forest. Forest Ecology and Management, 407, 57–65. https://doi.org/10.1016/j.foreco.2017.09.042

- Acosta, A. L., **d’Albertas, F.** et al. (2018). Gaps and limitations in the use of restoration scenarios: A review. Restoration Ecology, 26(6), 1108–1119. https://doi.org/10.1111/rec.12882

- Metzger, J. P., Esler, K., Krug, C., Arias, M., Tambosi, L., Crouzeilles, R., Acosta, A. L., Brancalion, P. H., **d’Albertas, F.** et al (2017). Best practice for the use of scenarios for restoration planning. Current Opinion in Environmental Sustainability, 29, 14–25. https://doi.org/10.1016/j.cosust.2017.10.004

## Full publication list at fdalbertas.com