---
name: Francisco
surname: d'Albertas
position: "mestre em ecologia"
address: "Departmento de Ecologia, Instituto de Biosciências, Universidade de São Paulo"
phone: +55 11 99121 8851
#www: 
email: "francisco.albertas@gmail.com"
twitter: FdAlbertas
#github: mariecurie
#linkedin: mariecurie
date: "`r format(Sys.time(), '%B %Y')`"
output: vitae::awesomecv
#bibliography: references.bib  
---

```{r setup, include=FALSE}
knitr::opts_chunk$set(echo = FALSE, warning = FALSE, message = FALSE)
library(vitae)
```

# Sobre mim

Sou graduado em ciências biológicas e possuo mestrado em ecologia, com ênfase em
ecologia de paisagens. Atualmente estou concluíndo um doutorado em ecologia (previsão dezembro 2021) focado no planejamento de paisagens agrícolas. Meus principais interesses estão relacionados à utilização da ciência para dar suporte à políticas públicas e tomada de decisões. Para isso, combino análise espacial, modelagem estatística e conhecimento em ecologia aplicada. 


# Habilidade

## R - markdown - LATEX -SIG - Arcmap & QGIS - organização e análise de dados - modelagem de serviços ecossistêmcios - planejamento de restauração - escrita e comunicação - uso de plataformas como MapBiomas e Google Earth Engine 

# Línguas

## Português (nativo) - Inglês (fluente) - Francês (avançado) - Espanhhol (intermediario)


# Formação

```{r}
library(tibble)
tribble(
  ~ Degree, ~ Year, ~ Institution, ~ Where,
  "Doutorando em Ecologia", "2017-2021", "Universidade de São Paulo", "São Paulo, Brasil",
  "Mestre em Ecologia", "2013-2015", "Universidade de São Paulo", "São Paulo, Brasil",
  "Bacharel em Ciências Biológicas", "2006-2011", "Universidade de São Paulo", "São Paulo, Brasil",
  
) %>% 
  detailed_entries(Degree, Year, Institution, Where)
```

# Experiência profissional

```{r}
tribble(
  ~ Degree, ~ Year, ~ Institution, ~ Where,
  "Consultor - Análise periódica de desmatamento e fogo em Áreas Protegidas na Amazônia e no Cerrado", "2020-2021", "World Wildlife Fund - WWF Brazil ", "São Paulo, Brasil",
  "Consultor - Mapeamento sistemático de pressões e ameaças à Áreas Protegidas Federais e Estaduais", "2017-2018", "Instituto Socioambiental - ISA ", "São Paulo, Brasil",
  "Consultor - Planejamento de corredores ecológicos entre Terras Indígenas como parte de um EIA", "2016", "Klabin s/a Papel e Celulose ", "Paraná, Brasil",
  "Consultor - Inventário florístico para planejamento urbano", "2016", "Bloomberg Philanthropies e Global Road Safety ", "São Paulo, Brasil",
  "Analista ambiental junior (estágio) - Programa de monitoramento de áreas protegidas", "2012-2013", "Instituto Socioambiental - ISA", "São Paulo, Brasil",
  "Analista ambiental junior (estágio)p - Análise de impacto ambientalde projetos de óleo e mineração ", "2011-2012", "Mineral Engenharia e Ambiente", "São Paulo, Brasil",
  "Gestor ambiental (estágio) - gestão de parques urbanos", "2009-2010", "Secretaria de Meio Ambiente do Estado de São Paulo", "São Paulo, Brasil",
  "Gestor ambiental (estágio) - gestão de parques urbanos e educação ambiental", "2008-2009", "Secretaria Municipal de Meio Ambiente de São Paulo", "São Paulo, Brasil",
  
) %>% 
  detailed_entries(Degree, Year, Institution, Where)
```

\newpage

# Experiência em Pesquisa

```{r}
tribble(
  ~ Degree, ~ Year, ~ Institution, ~ Where,
  
  "Pesquisador visitante - Colaboração com o grupo de pesquisa de Andrew Balmford (Conservation Science Group), para desenvolver parte do meu doutorado;", "2020-2021", "University of Cambridge ", "Cambridge, Reino Unido",
  "Técnico de pesquisa - Bolsa técnica da FAPESP para fazer parte da organização Biodiversity and Ecosystem Service Scenarios Network (ScenNet)", "2015-2017", "Laboratório de Ecologia da Paisagem e Conservação-LEPaC(Departmento de Ecologia, Universidade de São Paulo) ", "São Paulo, Brasil",
  
  
) %>% 
  detailed_entries(Degree, Year, Institution, Where)
```

# Publicações

**d’Albertas, F.**, González-Chaves, A., Borges-Matos, C., Zago de Almeida Paciello, V., Maron, M., Metzger, J.P., 2021. Private reserves suffer from the same location biases of public protected areas. Biological Conservation 261, 109283. https://doi.org/10.1016/j.biocon.2021.109283

Helena Fany Pantaleoni RIcardo; Alicia Rolla; Silvia Futada; **Francisco d'Albertas G. de Carvalho**. 2019. O estado das áreas protegifas: Garimpo ilegal nas UCs e TIs da Amazônia Brasileira. https://bit.ly/3sIxequ

Acosta, A.L., **d’Albertas, F.**, Leite, M. de S., Saraiva, A.M., Metzger, J.P.W., 2018. Gaps and limitations in the use of restoration scenarios: a review. Restoration Ecology 26, 1108–1119. https://doi.org/10.1111/rec.12882

**d’Albertas, F.**, Costa, K., Romitelli, I., Barbosa, J.M., Vieira, S.A., Metzger, J.P., 2018. Lack of evidence of edge age and additive edge effects on carbon stocks in a tropical forest. Forest Ecology and Management 407, 57–65. https://doi.org/10.1016/j.foreco.2017.09.042

Metzger, J.P., Esler, K., Krug, C., Arias, M., Tambosi, L., Crouzeilles, R., Acosta, A.L., Brancalion, P.H., **d’Albertas, F.**, Duarte, G.T., Garcia, L.C., Grytnes, J.-A., Hagen, D., Jardim, A.V.F., Kamiyama, C., Latawiec, A.E., Rodrigues, R.R., Ruggiero, P.G., Sparovek, G., Strassburg, B., Saraiva, A.M., Joly, C., 2017. Best practice for the use of scenarios for restoration planning. Current Opinion in Environmental Sustainability, Part A: Environmental change issues • Part B: Open Issue, Part III 29, 14–25. https://doi.org/10.1016/j.cosust.2017.10.004

```{r}
#library(dplyr)

#knitr::write_bib(c("vitae", "tibble"), "packages.bib")

# bibliography_entries("references.bib") %>%
#   arrange(desc(author$family), issued)
```

